【裁判字號】    90,上易,1443
【裁判日期】    900913
【裁判案由】    傷害
【裁判全文】
臺灣高等法院高雄分院刑事判決                    九十年度上易字第一四四三號
    上 訴 人    甲○○
    即 被 告
右上訴人因傷害案件，不服臺灣高雄地方法院九十年度易字第二四三二號中華民國九
十年七月十八日第一審判決（起訴案號：臺灣高雄地方法院檢察署九十年度偵字第一
○八四九號），提起上訴，本院判決如左：
      主  文
上訴駁回。
      事  實
一、甲○○與乙○○係夫妻關係，二人間具有家庭暴力防治法第三條第一款所定之家
    庭成員關係；於民國九十年五月二日凌晨二時許，甲○○酒後至高雄市前鎮區○
    ○○路一九０巷五一號岳父家，因喝酒後欲抱小孩而與乙○○發生口角衝突，竟
    基於傷害之犯意，強行抓住乙○○之雙臂，並對乙○○拳打腳踢，致乙○○受有
    左上臂四處直徑一至二公分（起訴書誤載為二至四公分）不等瘀傷、左前臂三處
    直徑二至四公分不等瘀傷、右上臂瘀傷三Ｘ五公分及其他多處一公分左右小瘀傷
    、右前臂瘀傷四Ｘ一公分及多處０．五至一公分長小撕裂傷、左小腿兩處瘀傷四
 Ｘ三公分及五Ｘ三公分、右小腿瘀傷四Ｘ二公分等多處傷害。
二、案經乙○○訴請臺灣高雄地方法院檢察署檢察官偵查起訴。
     理  由
一、訊據上訴人即被告甲○○固不諱言曾於民國九十年五月二日凌晨二時許與告訴人
    乙○○發生爭執，惟矢口否認有何傷害犯行，辯稱：是告訴人先出手打我，我抓
    住她，她不小心撞到桌子云云。惟查右揭事實，業據被告甲○○於原審審理時自
    白不諱，核與告訴人乙○○所指訴情節相符，並經在場之證人蔡高評於偵查中證
    稱屬實（見偵查卷第十頁背面），復有阮綜合醫院診斷證明書一紙在卷足憑，堪
    認被告前述於原審之自白核與事實相符，被告嗣後翻異前供，所為前述辯詞，顯
    係事後卸責之詞，不足採信，事證明確，其犯行洵堪認定。
二、核被告所為，係犯刑法第二百七十七條第一項之普通傷害罪，又因被告與告訴人
    係夫妻關係，具有家庭暴力防治法第三條第一款所定之家庭成員關係，故被告本
    件犯行亦屬於家庭暴力防治法第二條第二項所稱之家庭暴力罪。
三、原審因而適用刑法第二百七十七條第一項、第四十一條第一項，罰金罰鍰提高標
    準條例第一條前段、第二條之規定，並審酌被告甲○○係因照顧幼子之事而與告
    訴人產生口角爭執，一時情緒失控方犯本件犯行，惡性非鉅，又告訴人雖受有多
    處挫傷、撕裂傷之傷害，惟受傷情形均非嚴重，且被告犯罪後態度良好等一切情
    狀，量處拘役伍拾日，並諭知如易科罰金以參佰元折算一日，其認事用法，均無
    不合，量刑亦屬適當，被告甲○○上訴意旨，否認犯罪，指摘原判決不當，並無
    理由，應予駁回。
據上論結，應依刑事訴訟法第三百六十八條，判決如主文。
本案經檢察官陳惠珠到庭執行職務。
中      華      民      國    九十      年      九      月     十三     日
                                台灣高等法院高雄分院刑事第七庭
                                          審判長法官
                                                法官
                                                法官
不得上訴
附錄：本判決論罪科刑法條：
刑法第二百七十七條第一項
傷害人之身體或健康者，處三年以下有期徒刑、拘役或一千元以下罰金。


司法院資訊處製作；財團法人民間司法改革基金會備份。
